【裁判字號】    89,交易,337
【裁判日期】    890803
【裁判案由】    過失致死
【裁判全文】
臺灣臺中地方法院刑事判決                        八十九年度交易字第三三七號
    公  訴  人  臺灣台中地方法院檢察署檢察官
    被      告  甲○○
右列被告因過失致死等案件，經檢察官提起公訴 (八十九年度偵字第九八四號、第
九九三五號)本院判決如左：
    主  文
甲○○服用酒類，不能安全駕駛動力交通工具而駕駛，處有期徒刑肆月；又因過失致
人於死，處有期徒刑拾月；應執行有期徒刑壹年，緩刑伍年。
    事  實
一、甲○○於民國（下同）八十九年五月十三日凌晨三時二十分許，於飲酒後已達不
    能安全駕駛動力交通工具之程度，竟仍駕駛車牌號碼ＰＢ─１５０２號自用小客
    車，沿台中縣（以下同）大安鄉○○村○○路由北向南行駛，欲返回其住處。途
    經南安路南埔橋以南約三十五公尺下坡路段時，原應注意飲酒後其吐氣所含酒精
    成份超過每公升○‧二五毫克以上者，不得駕車。又汽車行車速度，依標誌之規
    定，無標誌時，在市區道路，時速不得超過四０公里，在郊外道路時速不得超過
    六０公里；又汽車行駛時，駕駛人應注意車前狀況，並隨時採取必要之安全措施
    ，且依當時情形又無不能注意之情事，竟疏未注意減速慢行及車前狀況，貿然以
    時速約七十公里以上之高速行駛，迨發現同向前方由陳和雄所駕駛之農用搬運車
    時，已煞避不及，因而追撞陳和雄所駕農用搬運車右後方，該車失控向左前方滑
    行約二十．五公尺後，始轉向停止於道路旁邊，陳和雄則跌落車外並受有頭部外
    傷合併右側額、頂、顳部硬腦膜下腔出血、腦內出血、左側額葉腦出血、左側第
    六肋骨骨折、右側腓骨骨折及頭皮撕裂傷等傷害，經送醫救治後，仍因頭部外傷
    併顱腦損傷及胸部挫傷導致心肺功能衰竭，延至八十九年五月二十三日凌晨一時
    二十分死亡。而甲○○因傷送往光田綜合醫院急救，經警囑託上開醫院於八十九
    年五月十三日上午五時四十分許抽血檢驗結果，仍測得其血液中酒精濃度達０．
    一六公克／一百毫升（吐氣所含酒精成份每公升○‧八毫克）。
二、案經台中縣警察局大甲分局報告檢察官偵查起訴。
    理  由
一、訊據被告甲○○對於右揭事實供承不諱，核與被害人陳和雄之子乙○○指述情節
    相符，並有台中縣警察局道路交通事故調查報告表、現場照片三張、光田綜合醫
    院法醫參考病歷摘要、檢驗報告單（檢驗結果酒精濃度達０．一六公克／一百毫
    升（Ｇ％））及台中縣警察局舉發道路交通管理事件通知單（違規事實載明酒精
    濃度經抽血檢驗達０．１６Ｇ％換算吐氣所含酒精成份每公升○‧八毫克）附卷
    足稽。而被害人陳和雄因本件車禍受傷死亡，亦經檢察官督同檢驗員相驗屬實，
    製有勘驗筆錄、相驗屍體證明書、驗斷書附於本署八十九年度相字第七七二號相
    驗案卷可資佐證。
二、按汽車行車速度，依標誌之規定無標誌時，在市區道路，時速不得超過四０公里
    ，在郊外道路時速不得超過六０公里；又汽車行駛時，駕駛人應注意車前狀況，
    並隨時採取必要之安全措施，飲酒後其吐氣所含酒精成份超過每公升○‧二五毫
    克以上者，不得駕車。道路交通安全規則第九十三條第一項第一、四款及同規則
    第九十四條第三項定有明文，被告駕車自應注意上述道路交通安全規則所規定之
    事項，且依附卷台中縣警察局所製作之交通事故調查報告表所載，本件車禍發生
    時之天候、路況皆屬良好，被告顯無不能注意之情事，竟疏未注意遵守上開規定
    ，且於飲酒後已達不能安全駕駛動力交通工具之程度，仍貿然以時速七十公里以
    上之高速行駛，復未注意車前狀況以致肇事，被告駕車顯有過失，且其過失駕車
    肇事之行為與被害人陳和雄死亡間，有相當因果關係。被告犯行，已臻明確。
三、核被告所為，係犯刑法第一百八十五條之三之公共危險及同法第二百七十六條第
    一項過失致死之罪。又被告為汽車駕駛人，酒醉駕車，因而致人受傷，依法應負
    刑事責任，所犯過失致死罪部分應依道路交通管理處罰條例第八十六條第一項之
    規定加重其刑二分之一。又被告所犯上開二罪間，犯意各別，行為互殊，應分論
    併罰。爰審酌被告酒醉駕車對於公共安全有重大危害，其罪行甚重，惟念其犯罪
    後業與被害人達成和解（有調解書在卷可稽），犯罪後態度尚稱良好等一切情狀
    ，分別量處如主文所示之刑，並定其應執行之刑。又被告前未曾受有期徒刑以上
    刑之宣告，有本院被告全國前案記錄表在卷可稽，其因一時失慮，致犯刑章，經
    此教訓，當知所警惕而無再犯之虞，本院認所宣告之刑以暫不執行為適當，爰併
    諭知緩刑伍年，以啟自新。
據上論斷，應依刑事訴訟法第二百九十九條第一項前段，刑法第一百八十五條之三、
第二百七十六條第一項、第五十一條第五款、第七十四條第一款、道路交通管理處罰
條例第八十六條第一項，罰金罰鍰提高標準條例第一條前段，判決如主文。
中      華      民      國    八十九    年      八      月      三      日
                                   臺灣臺中地方法院交通法庭
                                          法  官
右正本證明與原本無異。
如不服本判決，應於判決送達後十日內，向本院提出上訴狀。
                                          書記官
中      華      民      國  八十九    年      八      月      七      日
附錄論罪科刑法條：
刑法第一百八十五條之三：服用毒品、麻醉藥品、酒類或其他相類之物，不能安全駕
駛動力交通工具而駕駛者，處一年以下有期徒刑、拘役或三萬元以下罰金。
中華民國刑法第二百七十六條
因過失致人於死者，處二年以下有期徒刑、拘役或二千元以下罰金。


司法院資訊處製作；財團法人民間司法改革基金會備份。
